臺灣高等法院刑事裁定　　　　　　　　　　　　　　九十二年度聲再字第五五一號
　　再審聲請人
　　即受判決人　甲○○
右聲請人因妨害自由案件，對於本院九十二年度上易字第一五八六號，中華民國九十
二年九月二十三日確定判決，聲請再審，本院裁定如左：
    主  文
再審之聲請駁回。
    理  由
一、本件聲請再審意旨略以：聲請人即甲○○因妨害自由案件，經本院九十二年度上
    易字第一五八六號判決處有期徒刑伍月確定，因發現確實之新證據，足認有罪判
    決之人應受無罪之判決，為受判決人之利益聲請再審，其理由如下：
　(一)、本案之爭點，係以被害人聽聞聲請人恐嚇言詞後，是否心生恐懼，致生危害於
  　　安全，為本案之成立要件；至聲請人之恐嚇言詞是否令人心生畏怖，仍須依論
    　理法則、經驗法則觀察之，非得以個人片面主觀意見加以否定。
　(二)、聲請人發現足以動搖原判決之新證據，為卷內被害人提供之錄音帶譯文內容。
  　　茲據該內容部分重抄如下：
    第一通電話
    被害人說：『你每天打電話來鬧人，就是要這樣發神經，還有沒有別的...』
    被告說：『對啊，我被你說的很神經喔，我瘋了，我瘋了想要殺你怎麼辦..』
    被害人說：『你想殺了我，還有呢...』
    被害人說：『好呀，妳還有沒有別的，妳還有沒有別的要講的嘛，對不對，我要
                掛了，拜拜，什麼事，沒了嗎，吠完了沒…』
    被告說：『哈，妳還沒死啊，怎麼沒事...』
    被害人說：『拜託，你們全家都是禍害，你們全家沒死，我怎麼可以先死呢..』
  　第五頁
  　被告說：『喂，你想送死啊…』
　  被害人說：『喂，你不要鑽牛角尖好不好，你鬧久了吧，你鬧完了沒啦...』
    被告說：『鬧不完的啦..』
    被害人說：『你鬧不完，你有膽再說一次…』
    被告說：『你怎麼還沒死啊，我只問你這一句啊…』
    被害人說：『你是神經病呀你…』
    被告說：『你那時要去死時要通知一下，當場看你死的樣子，真爽…』
    被害人說：『還有沒有別的…』
    被告說：『我會幫你湊錢，幫你厚葬，哈…』
    被害人說：『你身上都沒有就是嘴巴賤，還有沒有別的...』
    第七頁
    被害人說：『你很無聊耶...』
    被告說：『對，就是無聊呀，哈…』
    被害人說：『你到底要怎樣嗎...』
    被害人說：『你到底要怎樣，你這不好種..』
　(三)、前開對話內容乃聲請人於閱卷中發現存在於被害人提供之譯文中，乃原判決並
  　　未發覺審酌之證據，聲請人於原審中亦未曾提出。而如經審酌前開對話內容，
    　足以認定當時被害人並無心生恐懼，否則豈有語氣高亢辱罵、刺激聲請人？又
      不斷以似不在乎之言語對應。爰依相關規定，聲請云云。
二、按刑事訴訟法第四百二十條第一項第六款所謂發見確實之新證據，係指就新證據
    本身從形式上觀察，毋須經調查程序，顯然可認為足以動搖原確定判決而為受判
    決人有利之判決者而言。又該項證據，須事實審法院於判決前因未經發現，不及
    調查斟酌，至其後始行發現者而言；若判決前已經當事人提出或聲請調查之證據
    ，經原法院捨棄不採者，即非該條款所謂發現之新證據，不得據為聲請再審之原
    因，此有最高法院九十二年台抗字第四九一號裁判可資參照。
三、經查：本件聲請人係依刑事訴訟法第四百二十條第一項第六款，以發現確實之新
    證據，對本院九十二年度上易字第一五八六號確定判決聲請再審，而聲請人所謂
    確實之新證據係指卷內被害人所提之錄音帶譯文而言；觀諸本院九十二年度上易
    字第一五八六號確定判決理由欄二載明『復有被害人所提出之卷附前開恐嚇內容
    之電話錄音帶及譯文可稽（譯文部分見九十一年度偵字第二二四六四號偵查卷第
    十至三十頁），觀諸該等譯文之記載，被告是於九十年十一月十八日對於被害人
    為上開恐嚇內容之言語，且被害人於原審中亦指稱被告係於九十年十一月十八日
    對為上開恐嚇內容之言語（見原審卷九十二年四月二十四日審判筆錄）... 』（
    見本院九十二年度上易字第一五八六號確定判決第十三行至第十七行），即該確
    定判決已對該錄音帶譯文加以調查審酌，則參照前揭最高法院裁判意旨，聲請人
    所提之錄音帶譯文，非屬確實之新證據。另被害人雖於被告即聲請人為恐嚇行為
    時有情緒化的言語反應，但不得據此認定被害人主觀上並未心生畏怖。
四、綜上所述，聲請人提出本件再審，核與刑事訴訟法第四百二十條第一項第六款之
    發現確實之新證據要件不合，是聲請人之再審聲請並無理由，應予駁回。
據上論斷，應依刑事訴訟法第四百三十四條第一項，裁定如主文。
中　　　華　　　民　　　國　　九十三　　年　　　一　　　月　　　六　　　日
                              臺灣高等法院刑事第二十三庭
                                    審判長法  官　黃　瑞　華
                                          法  官  宋　　　祺
                                          法  官  陳　坤　地
右正本證明與原本無異。
不得抗告。
                                          書記官　陳　建　邦
中　　　華　　　民　　　國　　九十三　　年　　　一　　　月　　　八　　　日
